【裁判字號】    99,重訴,19
【裁判日期】    990730
【裁判案由】    第三人異議之訴
【裁判全文】
臺灣彰化地方法院民事判決       99年度重訴字第19號
原      告  丙○○
            丁○○
共      同
訴訟代理人  張慶宗律師
共      同
複代理人    何孟育律師
原      告  乙○○
被      告  掬水軒開發股份有限公司
法定代理人  甲○○
訴訟代理人  許哲嘉律師
複代理人    己○○
上列當事人間第三人異議之訴事件，本院於民國99年7月6日言詞
辯論終結，判決如下：
    主  文
本院98年度司執字第9688號清償票款強制執行事件對原告所有如
附表所示編號1 ─16之動產所為之強制執行程序，應予撤銷。
原告丙○○其餘之訴駁回。
訴訟費用由被告負擔9分之8，由原告丙○○負擔9分之1。
原告假執行之聲請駁回。
    事實及理由
一、按訴狀送達後，原告不得將原訴變更或追加他訴，但請求之
    基礎事實同一者，不在此限；又被告於訴之變更或追加無異
    議，而為本案之言詞辯論者，視為同意變更或追加，民事訴
    訟法第255條第1項第2款及第2項定有明文。本件原告起訴時
    訴之聲明係請求本院98年度司執字9688號被告與萬景有限公
    司（簡稱萬景公司）間清償票款強制執行事件，就原告丙○○所有如附表所示動產所為之查封（拍賣）程序應予撤銷。
    嗣於訴狀送達後以書狀變更訴之聲明為本院98年度司執字96
    88號被告與萬景公司間清償票款強制執行事件，就如附表所
    示原告丙○○所有編號1─5、編號9、10、11、16、19、20
    共11件之動產，原告乙○○所有如附表編號15之動產，原告
    丁○○所有如附表所示編號6、7、8、12、13、14共6件之動
    產所為之查封（拍賣）程序應予撤銷，此為訴之變更，然因
    原告請求之基礎事實係屬同一，且被告於訴之變更無異議而
    為本案之言詞辯論，依法視為已同意變更，合於民事訴訟法
    第255條第1項第2款及第2項之規定，應予准許，合先敘明。
二、本件原告起訴主張：
  (一)原告丙○○於民國89年間委由第三人洪世敏在大陸河北省購
    買3批約100件木雕、紫檀箱櫃等，於89年7月10日、7月25日
    及11月14日分別匯款新臺幣（下同）100萬元、100萬元及50
    萬元作為價款，嗣於95年10月間委由第三人莊志宏在大陸重
    慶市購買約5、60件木雕等，於95年10月7日匯款2,98 5,400
    元前往大陸，該等大批木雕即包括如附表所示編號1至編號5
    、編號9、10、11、16、19、20共11件動產，均係原告丙○○個人所有而非萬景公司所有，原告丙○○在園藝界享有盛
    名，並擔任財團法人台灣樹木種源保育基金會董事長及中華
    盆栽藝術全國總會理事長，此由證人洪承琦即洪世敏於99年
    4月6日到庭詰證稱：「原告丙○○收藏的紫檀及紅木家具是
    我替他聯繫河北來水的廠商購買的，全部都是購買的」、「
    我替他徵集上開物品付款是先預付給廠家現金百分之十，餘
    額等到交貨時再一併付」、「照片編號3、4、5、8、8-1、8
    -2、9、11、12、12-1是我替原告丙○○徵集的」、「重慶
    的石刻大約三十萬元人民幣、河北家具大約在七、八十萬元
    人民幣」等語即可為證。另附表編號15之石馬為原告乙○○
    所有，原告乙○○開設寶島民藝骨董店，78年間其先夫向台
    北石頭進口商所購買，後因石馬放在路邊被警察趕，並告知
    人行道不能放置，乃自97年開始借放溪州鄉○○路○段68號
    處，供丙○○展覽，此有動產保管寄託契約書影本為證，此
    外每年亦會提供其他古董供原告丙○○展覽。又附表編號6
    、7、8、12、13、14所示共6件動產均係原告丁○○個人所
    有，於94年4月23日所簽借展協議書供展物品之一部份，原
    告丁○○所借展之名貴古董文物高達31項，放置在財團法人
    台灣樹木種源保育基金會展覽會場供展覽。
  (二)系爭動產全數放置地點在彰化縣溪州鄉○○段23、34地號土
    地上，而非在遭拍賣之登山段4地號土地上，溪州鄉○○段
    23、34等地號土地早於92年4月20日即由原告丙○○向廖俊
    堯所承租供作展覽場地之用，租期自92年5月1日起，原告丙○○承租該等大片土地係作為財團法人台灣樹木種源保育基
    金會展覽會場，該展覽會場自93年起迄今每逢農曆春節期間
    均展覽各式木雕、藝術品及園藝，另萬景公司雖曾有建物設
    籍在彰化縣溪州鄉○○路○段68號，然系爭動產從未置於其
    內，甚者，萬景公司上開所有建物亦已拆除，依卷附萬景有
    限公司登記資料，萬景有限公司所在地係設於彰化縣溪州鄉
    ○○村○○路36號，益足證明系爭動產確為原告個人所有，
    非萬景公司所有。
  (三)系爭動產均為原告分別所有，均非本院98年度司執字9688號
    強制執行事件債務人萬景有限公司所有，本件執行案件於98
    年5 月18日至現場查封時，原告丙○○已委請員工楊清琴當
    場表示異議，特依強制執行法第15條規定提起第三人異議之
    訴等情。並聲明：1.本院98年度司執字9688號被告與萬景有
    限公司間清償票款強制執行事件，就原告丙○○所有如附表
    所示編號1─5、編號9、10、11、16、19、20共11件動產，
    原告乙○○所有如附表所示編號15，及原告丁○○所有如附
    表所示編號6、7、8、12、13、14共6件動產所為之查封（拍
    賣）程序應予撤銷。2.訴訟費用由被告負擔。3.如受不利之
    判決，原告丙○○、丁○○願供擔保，請准宣告免為假執行
    。
三、被告則以：
  (一)原告無非以本院查封如附表所示之物並非萬景公司所有，而
    原告丙○○新、舊名片上方所記載「萬景：彰化縣溪州鄉○○路○段68號」，該萬景係指萬景藝苑，而非萬景有限公司
    ，附件所示查封之物品，僅編號16、19、20係在登山段4 地
    號之上，其餘物品均在訴外人廖俊堯所有，由原告丙○○向
    其租賃之登山段23、24地號土地上建物內擺設之物，並衡以
    常有參展之作品及友人借予展覽之物品在萬景藝苑供人參觀
    ，足見萬景藝苑內所有之物絕非萬景有限公司所有。云云，
    認本院所為之系爭查封程序應予撤銷。惟查，原告丙○○舊
    名片上已明載「萬景有限公司」、「董事長：丙○○」、「
    萬景：彰化縣溪州鄉○○路○段68號」等字樣，且觀諸中華
    黃頁網路電話簿及全國房產網、亞洲建築專業網等網路資料
    俱顯示債務人萬景有限公司營業地址為彰化縣溪州鄉○○路
    ○段68號，足見實施查封程序時，該公司確係於該處營業。
    被告於98年5月25日將上開資料陳報本院執行處，執行處依
    據強制執行實務所發展出之「外觀調查原則」，亦即關於動
    產所有權乃以占有為認定基礎，是債務人萬景有限公司既以
    上址為營業處所，自可認定其所占有如附表所示之物（全數
    物品均在上開營業地址）為其所有之物，因此上開所為之查
    封程序並無違誤。另關於原告雖以「萬景」係指「萬景藝苑
    」而非萬景公司置辯，惟遍查有萬景名稱之公司，並無有關
    萬景藝苑，有經濟部商業司公示查詢系統網路資料影本可稽
    ，故應由原告等舉證證明萬景藝苑係另一法人，而與萬景有
    限公司法人格有別，否則應認原告等主張不足採。且因法律
    並無限制營業處所必為登記處所，故關於萬景有限公司登記
    設址另一處所，要與本件無涉。
  (二)承上所述，萬景有限公司既設址於彰化縣溪州鄉○○路○段
    68號，該址所在範圍包含以丙○○名義向訴外人廖俊堯承租
    之土地即登山段23、34地號，故依上述外觀調查原則，於該
    址所有之物均為債務人之責任財產，並無疑異。原告卻主張
    所查封之物分別為丙○○、丁○○、乙○○、廖俊堯、蔡俊
    哲所有，惟其中廖俊堯、蔡俊哲部分並無提出第三人異議之
    訴，是關於編號17、18之七里香、山毛櫸非萬景有限公司所
    有之抗辯應無理由，且原告主張具有其餘該物之所有權，惟
    並未提出任何可資證明其為所有權人之實據，實難採信。其
    中原告丙○○主張編號1 至5 、9 至11、16、19、20為其所
    有，其先於99年3 月16日以書狀表示「89年間委由洪世敏在
    大陸河北省購買3 批約100 件木雕、紫檀箱櫃等，95年10月
    間委由莊宏志在大陸重慶市購買約5 、60件木雕等，於95年
    10月7 日匯款2,985,400 元前往大陸，該等大批木雕即包括
    系爭原告丙○○所有11件動產」云云，惟於99年4 月6 日卻
    另稱「84年10月間委由洪世敏在大陸重慶購買約5 、60件石
    雕等，委由莊志宏攜款2,985,400 元前往廈門付款，該等大
    批木雕即包括系爭原告丙○○所有11件動產」云云。足見原
    告丙○○前後所陳之買賣細節（買賣時間及付款方式）確屬
    不一，難以採信。又證人洪世敏雖於99年4月6日到庭證稱「
    在十幾年前有一次在河北來水…原告丙○○收藏的紫檀及紅
    木家具是我替他聯繫河北來水的廠商購買的」；「在十幾年
    前在重慶當時還有石刻包含佛像、地宮」；「照片編號3、4
    、5、8、8-1、8-2、9、11、12、12-1等是替原告丙○○徵
    集的」；「可能是1997年（即民國86年）前後2年替他徵集
    」等語，惟與上開丙○○陳述比對即知，證人洪世敏係謂大
    部分之木雕等均為十幾年前由其所購買，時間約在1997年間
    前後一、二年，此與原告丙○○自承89年間委由洪世敏在大
    陸河北省購買3批約100件木雕、紫檀箱櫃等、95年10月間委
    由莊宏志在大陸重慶市購買約5、60件木雕等語，顯然不符
    ，益證縱證人洪世敏所述為真，惟其所購買之木雕石刻亦與
    本件無關，此外，證人洪世敏所稱係替丙○○徵集等語，然
    債務人萬景有限公司既為法人，自應由自然人代其為法律行
    為，丙○○又為萬景有限公司之董事，若真有購買文物之事
    ，則由丙○○代表公司出面購買亦符常理，證人洪世敏僅係
    替他人代購，未必即知原告丙○○係代表公司或係以個人購
    買，故其證言僅屬個人主觀意見，不足憑採。再者，原告丙○○及證人洪世敏所述之買賣交易、假藉名目報關等情實令
    人匪夷所思，蓋84年間所購買之動產，如係由莊志宏攜鉅額
    款項至大陸廈門付現，則其如何通過海關，有無申報出境等
    皆有疑慮，原告選擇如此高風險之之交易方式，與正常交易
    不符，再查，高達百萬元以上之藝術品置放於機場旁之倉庫
    達5年之久，亦與常情有違，且與證人洪世敏所述約2年即運
    回亦有不符。況若自大陸出境或係台灣入境，必有報關資料
    可參，且證人亦稱報關行曾要求提供圖片，原告對此俱未舉
    證證明，足徵上情確有可疑不實之處。
  (三)又原告主張所查封之物係他人參展之作品及友人借予展覽之
    物品，惟亦無提出任何可資證明其為所有權人之實據，其中
    原告乙○○雖提出其與丙○○間之動產保管寄託契約書主張
    編號15之石馬為其所有云云，被告否認保管寄託契約書內容
    之真正，且上開保管寄託契約書所指石馬雕件亦無法確認即
    是標號15之石馬，此觀寄託契約書並未具體載明「（唐朝）
    石馬雕件」之大小、樣式可供比對即明。查原告乙○○當庭
    陳述編號15之石馬係於97年始寄託該石馬予原告丙○○，惟
    觀之97年2 月22日簽立之寄託契約書所載「原只寄託一年…
    決定再寄託一年」等語即知，該寄託契約書所載之石馬乃係
    於簽立該寄託契約書前一年即96年2 月23日即已寄託予原告
    丙○○，與原告乙○○上開所述自97年開始寄託即有不符，
    足顯其所言之不實。此外，證人洪世敏於99年4 月6 日言詞
    辯論期日雖到庭證稱於郭文理生前在他們店裡就看過等語，
    惟證人洪世敏根本僅是依照片作指認，並未描述其之前在原
    告乙○○店中所見石馬之特徵供比對，實不足以證明編號15
    之石馬即為原告乙○○所有，況原告乙○○迄今尚未提出可
    資辨明編號15之石馬為其所有之權利證明文件，難認其主張
    為真正。
  (四)再關於編號6 、7 、8 、12、13、14部分，原告丁○○固於
    99年3 月16日到庭陳稱「我的東西是古獸石雕，馬1 隻」；
    「這些東西是我父親留下來的…並沒有申報遺產稅…這些東
    西都是家裡的人共同繼承，共6 個人繼承」等語，惟按凡經
    常居住中華民國境內之中華民國國民死亡時遺有財產者，應
    就其在中華民國境內境外全部遺產，課徵遺產稅；所稱財產
    ，指動產、不動產及其他一切有財產價值之權利」，遺產及
    贈與稅法第1 條第1 項、第4 條第1 項分別定有明文，經查
    ，原告丁○○雖稱上開動產乃其父親所遺留之動產，惟其並
    未申報遺產稅，依本案執行時委請財團法人中華民國企業技
    術鑑定委員會鑑定，編號6 、7 、8 、12、13、14之動產價
    值分別為130,000 元、130,000 元、234,000 元、208,000
    元、260,000 元、234,000 元，合計達1,196,000 元，均屬
    有財產價值之動產，原告未依上開遺產及贈與稅法申報遺產
    已與常理不符，被告否認該動產為原告丁○○繼承其父之遺
    產。退步言之，若原告丁○○所稱上開動產為其父親所有為
    真，惟該動產之所有權仍屬各繼承人公同共有，故原告以其
    個人名義提起異議之訴，當事人即已未有當事人適格，另原
    告丁○○雖提出借展協議書、保管條等文書，惟被告否認該
    等文書內容之真正，況將該文書所附之借展文物相片與本件
    查扣之文物相片予以比對，並無相同之處，益證原告丁○○
    主張編號6 、7 、8 、12、13、14之動產為其所有，並非事
    實。
  (五)末關於本院99年5 月7 日履勘現場結果記載「圍牆大門確實
    有懸掛萬景藝苑4 字橫匾，沒有掛其他單位招牌」，依本院
    99年3 月22日函調閱經濟部萬景藝苑等登記資料，經濟部僅
    函覆萬景有限公司之資料，足徵萬景藝苑並非具有獨立人格
    之法人，又園外並無吊掛其他單位之招牌，園區內並無不同
    單位之區分，益徵原告主張園區內之動產為他人或他單位所
    有並非可採。再，履勘結果又載明「查封之動產置於稅籍號
    碼000 00000000號之建物內」，該建物固係登記納稅義務人
    為丙○○，惟未必所有權人或事實上有處分權人即為同一人
    ，況卷附之稅籍證明尚非屬權利歸屬之證明文件，應另由原
    告證明該建物為其所興建，故被告否認原告丙○○其為該建
    物具有事實上有處分權之人。縱認原告丙○○為該建物具有
    事實上處分權之人，惟該建物及其內所查封之動產亦未必即
    其所有，亦有可能均屬萬景有限公司所有等語置辯。並聲明
    ：1.原告之訴駁回。2.訴訟費用由原告負擔。
四、查原告主張被告於98年4 月1 日以本院98年2 月23日98年度
    司票字第110 號本票裁定，向本院執行處聲請對訴外人即債
    務人萬景公司之財產予以強制執行，經本院98年度司執字96
    88號清償票款強制執行事件，對如附表所示之動產及登記所
    有權人為萬景公司之彰化縣溪州鄉○○段第4地號土地全部
    予以查封拍賣執行在案等情，業經調取本院98年度司執字96
    88號清償票款執行事件卷宗核閱屬實，復為被告所不爭執，
    原告之上開主張堪信為真實。
五、又被告於執行程序主張附表所示之動產為債務人萬景公司所
    有而聲請強制執行查封拍賣，無非係以原告丙○○之舊名片
    上，印有「財團法人台灣樹木種源保育基基金會  萬景有限
    公司  萬景藝術文物中心  董事長丙○○  萬景：彰化縣溪
    州鄉○○路○段68號」等字樣及彰化縣溪州鄉○○段第4 地
    號土地登記簿謄本為據。經查，萬景公司登記公司所在地址
    為彰化縣溪州鄉○○村○○路36號，業經調取該公司營業登
    記資料核閱屬實，而執行法院於98年5月18日查封如附表所
    示之動產，其中編號1之高山柏三株、編號12羅漢松1株係位
    於彰化縣溪州鄉○○段第4地號土地上如附圖所示（即彰化
    縣北斗地政事務所收件日期文號99年4月19日北土測字第670
    號複丈成果圖）編號A、B、C、D樹木之位置，附表所示編號
    2─14號動產放置於附圖所示編號a、b、c、d部分兩棟鐵皮
    鋼架造建物中，該兩棟建物無門牌號碼亦無房屋稅籍，附表
    編號15之動產石馬則放置於附圖所示編號d建物東側彰化縣
    溪州鄉○○段23、24地號交界之空地處，附表編號1之紫檀
    木放置於附圖所示上開23地號土地上編號Ｇ處，法院查封後
    原告丙○○於98年10月將置於附圖所示編號a、b、c、d部分
    兩棟鐵皮鋼架造建物中之動產，移置於其98年起造（98年3
    月起課房屋稅，稅籍編號00000000000，納稅義務人丙○○
    ）門牌號碼彰化縣溪州鄉○○村○○路○段68號即如附圖所
    示編號A1、B1、C1、D1部分鋼鐵造新建房屋內擺放，另彰化
    縣溪州鄉○○村○○路○段68號之門牌另有一房屋稅籍編號
    000000000號之雜木造建物，納稅義務人為萬景公司，起課
    時間為82年7月，此雜木造建物於98年法院執行處查封後即
    已拆除等情，業經本院會同彰化縣北斗地政人員至現場履勘
    測量屬實，並製有勘驗筆錄及北斗地政事務所收件日期文號
    99年4月19日北土測字第670號複丈成果圖在卷可按，復有彰
    化縣溪州鄉○○村○○路○段68號房屋稅籍證明書附卷可稽
    ，亦為被告所不爭執，查除業經拆除之稅籍編號000000000
    號雜木造建物外，其餘上開建物及動產、樹木均位於大門上
    掛有萬景藝苑牌匾之園區內，萬景藝苑並非公司法人而係一
    展覽園區，為原告丙○○於92年5月1日起至102年4月30日止
    向訴外人廖俊堯、廖景清、廖兆舜承租彰化縣溪州鄉○○段
    34 、35、23、21、20、18、17、13、14、溪州鄉○○段99
    、98 -1地號土地並興建建物，作為開發成為花與樹展覽用
    地使用，亦有土地租賃契約書足憑，而該園區內除彰化縣溪
    州鄉○○段第4地號土地上如附圖所示編號A、B、C、D（即
    附表所示編號19、20之動產）四株樹木及已拆除之彰化縣溪
    州鄉○○村○○路○段68號（房屋稅籍編號000000000號）雜
    木造建物有土地登記謄本及房屋稅籍證明書可資認定與萬景
    公司有直接關係外，尚有原告丙○○所承租之土地及無門牌
    號碼房屋稅籍如附圖所示編號a、b、c、d部分鐵皮鋼架造建
    物暨納稅義務人為丙○○之如附圖所示編號A1、B1、C1、D1
    部份之鋼鐵造建物在內，因此整個萬景藝苑園區是否即可等
    同視為萬景公司所在地顯非無疑，是附表所示編號19、20等
    四株樹木以外之其餘動產於查封時，既位於第三人（即上開
    土地出租人）之土地上或無房屋稅籍資料之如附圖所示編號
    a、b、c、d部分建物內，而此部分土地及建物並無積極證據
    足以證明為萬景公司所有，自難即謂萬景藝苑園區範圍內之
    一切動產及不動產均屬萬景公司所有，原告丙○○之舊名片
    中雖印有「萬景：彰化縣溪州鄉○○村○○路○段68號」，
    惟此門牌原有82年納稅義務人為萬景公司之雜木造建物，既
    非放置系爭動產之處且已不復存在，而同一門牌納稅義務人
    為丙○○之如附圖所示A1、B1、C1、D1部份鋼鐵造建物，又
    係丙○○於98年3月始建造，因此被告於執行查封時指稱不
    在彰化縣溪州鄉○○段第4地號土地上及彰化縣溪州鄉○○
    村○○路○段68號雜木造建物內，而置於萬景藝苑園區內如
    附表所示編號1─16之動產全部均屬於萬景公司所有，殊嫌
    率斷，被告另請求傳詢萬景公司會計師戊○○到庭說明其為
    萬景公司製作之資產負債表中固定資產部分，是否有包括系
    爭動產在內云云，然證人戊○○經合法通知未到庭應訊，且
    萬景公司之資產負債表中並未列載任何資產明細，難認必與
    系爭動產有關，況原告如欲對其債務人萬景公司之財產予以
    強制執行即應由其自行查得，本院無為其調查訴外人資產之
    必要，因此無再予傳詢證人之必要，併此敘明。綜上，附表
    所示之動產僅位於彰化縣溪州鄉○○段第4地號土地上編號
    19之高山柏3株及編號20之羅漢松1株，可認為屬不動產土地
    之一部分而為萬景公司所有外，其餘部分之動產實無積極證
    據足認為訴外人萬景公司所有，原告此部份主張堪信為真。
六、再查，萬景藝苑園區為原告丙○○向第三人承租土地並於其
    上興建房屋而設置之展覽場地，置於該園區內如附表所示編
    號1 ─18之動產並非萬景公司所有已如前述，其中附表所示
    編號6 、7 、8 、12、13、14等動產為原告丁○○借與原告
    丙○○置於萬景藝苑展覽，編號15之動產為原告乙○○借與
    原告丙○○置於萬景藝苑展覽等情，此有借展協議書、保管
    條及動產保管既託契約書附卷足考，因此原告丙○○主張附
    表所示編號1 至編號5 、編號9 、10、11、16、19、20共11
    件之動產為其所有，原告乙○○主張附表編號15之動產為其
    所有，原告丁○○主張附表所示編號6 、7 、8 、12、13、
    14共6件之動產為其所有，洵屬有據，至於附表所示編號19
    、20之4株樹木，因位於萬景公司所有之彰化縣溪州鄉○○
    段第4地號土地上，自應屬萬景公司所有，原告丙○○主張
    此四株樹木為其所有，尚無足採。從而，原告請求就渠等所
    有如附表所示編號1─16之動產所為之強制執行程序應予撤
    銷，為有理由，應予准許，逾此部分之請求，即無理由，應
    予駁回。
七、本件關於原告訴之聲明第1項部分，乃係請求撤銷本院98年
    度司執字9688號清償票款強制執行事件就原告所有如附表所
    示編號1─16、19、20之動產所為之執行程序，為形成之訴
    ，性質上不適於假執行，從而，原告請求供擔保准予假執行
    之聲請，於法自有未合，應予駁回。
八、結論：本件原告之訴為一部有理由、一部無理由，並依民事
    訴訟法第79條，判決如主文。
中    華    民    國    99    年     7    月    30    日
                  民事第一庭    法  官  黃倩玲
以上正本係照原本作成。
如對判決上訴，應於判決送達後20日內向本院提出上訴狀。
如委任律師提起上訴者，應一併繳納上訴審裁判費。
中    華    民    國    99    年     7    月    30    日
                                書記官  黃幼華
附表：
┌──┬───────┬──┬──┬─────┐
│編號│物品          │單位│數量│所有權人  │
├──┼───────┼──┼──┼─────┤
│1   │紫檀木        │棵  │1   │丙○○    │
├──┼───────┼──┼──┼─────┤
│2   │佛像木頭彩繪  │座  │1   │丙○○    │
├──┼───────┼──┼──┼─────┤
│3   │紫檀太師椅    │座  │1   │丙○○    │
├──┼───────┼──┼──┼─────┤
│4   │頂箱櫃        │座  │2   │丙○○    │
├──┼───────┼──┼──┼─────┤
│5   │太師椅組(2張) │組  │1   │丙○○    │
├──┼───────┼──┼──┼─────┤
│6   │唐卡          │幅  │1   │丁○○    │
├──┼───────┼──┼──┼─────┤
│7   │景泰蘭(2個)   │組  │1   │丁○○    │
├──┼───────┼──┼──┼─────┤
│8   │門神(2尊)     │對  │1   │丁○○    │
├──┼───────┼──┼──┼─────┤
│9   │紫檀木        │座  │1   │丙○○    │
├──┼───────┼──┼──┼─────┤
│10  │紫檀長椅      │張  │1   │丙○○    │
├──┼───────┼──┼──┼─────┤
│11  │紫檀頂箱櫃    │座  │2   │丙○○    │
├──┼───────┼──┼──┼─────┤
│12  │神像          │座  │4   │丁○○    │
├──┼───────┼──┼──┼─────┤
│13  │石獅(4隻)     │對  │2   │丁○○    │
├──┼───────┼──┼──┼─────┤
│14  │石獸          │隻  │1   │丁○○    │
├──┼───────┼──┼──┼─────┤
│15  │石馬          │隻  │1   │洪郁純    │
├──┼───────┼──┼──┼─────┤
│16  │樹化石        │個  │6   │丙○○    │
├──┼───────┼──┼──┼─────┤
│17  │七里香        │棵  │1   │蔡俊哲    │
├──┼───────┼──┼──┼─────┤
│18  │山毛櫸        │棵  │1   │廖俊堯    │
├──┼───────┼──┼──┼─────┤
│19  │高山柏        │棵  │3   │丙○○    │
├──┼───────┼──┼──┼─────┤
│20  │羅漢松        │棵  │1   │丙○○    │
└──┴───────┴──┴──┴─────┘

司法院資訊處製作；財團法人民間司法改革基金會備份。
